臺灣臺中地方法院刑事判決　96年度訴字第2356號
公　訴　人　臺灣臺中地方法院檢察署檢察官
被　　　告　丁○○
指定辯護人　義務辯護人　陳呈雲律師
上列被告因違反槍砲彈藥刀械管制條例案件，經檢察官提起公訴
（九十六年度偵緝字第一○○五號），本院判決如下：
    主    文
丁○○未經許可，持有可發射子彈具有殺傷力之改造手槍，累犯
，處有期徒刑肆年，併科罰金新臺幣陸萬元，罰金如易服勞役，
以新臺幣壹仟元折算壹日。扣案之仿ＢＥＲＥＴＴＡ廠８４型半
自動手槍製造之改造手槍（槍枝管制編號0000000000
）及仿ＷＡＬＴＨＥＲ廠ＰＰＫ／Ｓ型半自動手槍製造之改造手
槍（槍枝管制編號0000000000）各壹枝，均沒收。
    犯罪事實
一、丁○○前於民國（下同）八十五年間，因違反藥事法案件，
    經臺灣南投地方法院以八十五年度訴字第二九八號判處有期
    徒刑六月，經最高法院以八十六年度臺上字第四二四號駁回
    上訴確定；又因違反麻醉藥品管理條例等案件，經臺灣南投
    地方法院以八十六年度訴字第四○九號判處有期徒刑三年一
    月、五月，經臺灣高等法院臺中分院以八十五年度上訴字第
    一七六○號駁回上訴確定；復因違反麻醉藥品管理條例案件
    ，經臺灣高等法院臺中分院以八十六年度上更一字第一八五
    號判處有期徒刑二年確定；於八十六年間，因違反槍砲彈藥
    刀械管制條例案件，經臺灣高等法院臺中分院以八十六年度
    上訴字第四九號判處有期徒刑一年六月確定，前開案件經定
    應執行刑為有期徒刑七年確定，於八十九年四月十八日假釋
    付保護管束，於九十二年三月十一日保護管束期滿，假釋未
    經撤銷而執行完畢。詎仍不知悔改，明知可發射子彈具有殺
    傷力之槍枝為槍砲彈藥刀械管制條例所管制之物品，非經中
    央主管機關許可，不得持有，竟基於不法持有槍枝之犯意，
    自不詳時間起，未經許可而持有可發射子彈具有殺傷力之仿
    ＢＥＲＥＴＴＡ廠８４型半自動手槍製造之改造手槍（槍枝
    管制編號0000000000）及仿ＷＡＬＴＨＥＲ廠Ｐ
    ＰＫ／Ｓ型半自動手槍製造之改造手槍（槍枝管制編號00
    00000000）各一枝及不具殺傷力之子彈十四顆。嗣
    於九十五年十月十七日凌晨一時三十分許，在臺中市○○區
    ○○路三段一五○號前為警查獲，並扣得放置於車號ＲＨＦ
    －１７３號輕型機車之置物箱中之上開改造手槍二枝。
二、案經臺中市警察局移送臺灣臺中地方法院檢察署檢察官偵查
    起訴。
    理    由
一、證據能力之說明：
  (1)按被告以外之人，於審判外之言詞或書面陳述，除法律有規
    定者外，不得作為證據。刑事訴訟法第一百五十九條第一項
    定有明文。被告以外之人（包括證人、鑑定人、告訴人、被
    害人及共同被告等）於審判外之言詞或書面陳述，即所謂傳
    聞證據。由於傳聞證據有悖法院直接審理及言詞審理之精神
    ，妨礙當事人之反對詰問權，影響程序正義之實現，除法律
    有規定者（例如同法第一百五十九條第二項、同法第一百五
    十九條之一至之五、同法第二百零六條等）外，原則上不具
    證據能力。本件證人乙○○於臺中市警察局刑警隊警詢時之
    陳述，均屬於被告以外之人，於審判外之言詞陳述，且查無
    上開例外得以之作為證據之各種情形，本件被告之辯護人於
    審理中已爭執其證據能力，其所為之陳述應無證據能力。
  (2)次按被告以外之人（包括證人、鑑定人、告訴人、被害人及
    共同被告等）於審判外之陳述雖不符刑事訴訟法第一百五十
    九條之一至之四等四條之規定，而經當事人於審判程序同意
    作為證據，法院審酌該言詞陳述或書面陳述作成時之情況，
    認為適當者，亦得為證據；當事人、代理人或辯護人於法院
    調查證據時，知有刑事訴訟法第一百五十九條第一項不得為
    證據之情形，而未於言詞辯論終結前聲明異議者，視為有前
    項之同意，刑事訴訟法第一百五十九條之五定有明文。立法
    意旨在於傳聞證據未經當事人之反對詰問予以核實，原則上
    先予排除。惟若當事人已放棄反對詰問權，於審判程序中表
    明同意該等傳聞證據可作為證據；或於言詞辯論終結前未聲
    明異議，基於尊重當事人對傳聞證據之處分權，及證據資料
    愈豐富，愈有助於真實發見之理念，且強化言詞辯論主義，
    使訴訟程序得以順暢進行，上開傳聞證據亦均具有證據能力
    。本件被告就檢察官提出之證據之證據能力，除上開證人乙○○於臺中市警察局刑警隊警詢時之陳述外，餘均未於言詞
    辯論終結前聲明異議，是以本案除上開證人乙○○於警詢時
    之陳述外之證據外，其餘檢察官提出之證據之證據能力，自
    視為同意，合先敘明。
二、訊據被告丁○○固坦承於九十五年十月十七日凌晨一時三十
    分許，在臺中市○○○路一百五十號前，於其向案外人乙○○所借用之車號ＲＨＦ－１７３號輕型機車之置物箱中，遭
    查獲如犯罪事實欄所示之改造手槍二枝之事實，然矢口否認
    有何未經許可，持有可發射子彈具有殺傷力之改造手槍之犯
    行，辯稱略以：扣案槍枝與伊無關，伊是被冤枉的。伊有將
    向乙○○借來的機車轉借給鄭漢民。警員看到伊於崇德三路
    逆向行車，是因為鄭漢明說隔天要還伊機車，結果沒有牽過
    來，伊看到有輛機車很眼熟，伊要去看是不是那輛伊向乙○○借的機車，伊當時只是開車門，下去看看機車有無損傷，
    確定一下機車是不是那臺，而且伊沒有拿到鑰匙。伊離開時
    並不知道有警察，如果警察要追伊，警察也追不到。伊是要
    找停車位而停下來，不知道警察在追伊云云。惟查：
  (1)被告雖辯稱機車借給案外人鄭漢民，扣案槍枝係鄭漢民所放
    置，與伊無關，並請求訊問證人甲○○云云。證人甲○○於
    本院審理時結證稱：「（九十五年十月十五日傍晚六點多時
    ，為何與被告在一起？）那天他來找我一起去做生意，他要
    求我先到太原路和他見面，我問他要做什麼，他說他要牽機
    車去借人，叫我去載他，因為他機車借人，他就沒有交通工
    具，我是開車過去載他」、「（被告如何與你聯絡？）他事
    先去我家和我講好的，印象中當天他說你要去做生意順便載
    我一下」、「（有無看到他借車給別人的經過？）當時我將
    車停在他機車的斜對面，我看到他有個朋友走過來，被告將
    機車交給那人，我們距離大約五、六公尺，我看到他的朋友
    好像有把東西放到機車坐墊的置物箱裡面，我不知道是什麼
    東西，有一個側背包，還有一個手提的好像塑膠的袋子，側
    背包有點厚度，厚度像六法全書這麼厚，大小有Ａ4紙這麼
    大，顏色我沒有注意」、「（那個人借車之後如何？）他就
    走了，我也回去做生意」、「（被告後來回到你的車上，有
    無說什麼？）我問他那是誰？他說是「酣明」（臺語）」、
    「（為何你在警詢中肯定的說那人就是鄭漢民？）因為警察
    有拿照片給我指認，胖胖的很像」、「（你從南投到臺中，
    先到何處？）太原路地下道上來那裡。那裡有家便利超商」
    、「（之後你為何去崇德三街？）後來我們見面之後，他說
    機車要借給別人，他騎機車，我開車，一起到崇德路有家銀
    行的地方，我們約在銀行那裡等候，然後一起去崇德三街」
    、「（你從南投出發，到見到被告之前，期間有無以電話聯
    絡？）他有打過一通，我們是約在超商，他有問我現在在哪
    裡，我說我在開車」、「（你說有看到一個人和被告交接機
    車，在何處？）我們約在銀行後，一起去的那棟大樓」、「
    （你在那棟大樓如何看到被告？）我停在大樓的小十字路口
    ，看過去對面，看到被告和一個人講話，然後把機車交給那
    個人」云云。然證人甲○○於九十五年十月十八日下午四時
    五十分許在臺中市警察局刑警大隊詢問時證稱：「（你當日
    為何與丁○○在一起？作何事？）本來要找他一起去擺夜市
    （賣洗衣粉），結果他說他人在崇德三路，他說要先將機車
    牽給別人，要我等他一下，結果我就去上處找他，‧‧‧」
    ，於九十五年十二月十一日下午四時四分許在檢察官訊問時
    ，則於具結後證稱：「那是那天下午丁○○『打電話』給我
    ，問我要不要到臺中，我說要，我要到臺中擺夜市，他就叫
    我要到臺中『事前先打電話』給他，他要在太原路地下道上
    來那邊等他，當天下午我從南投開車到臺中前在半路我『打
    電話』給丁○○，我們約在太原路地下道上來統一便利商店
    門口，我到時一下子丁○○騎機車過來，他騎的機車我們看
    過，也不記得顏色，車號也不知道，廠牌也不清楚，是五十
    ＣＣ的小機車，丁○○遇到我時，他叫我等一下他叫要騎機
    車借給人家，叫我去載他，他叫我去崇德路與崇德五路臺灣
    銀行門口紅綠燈旁等他‧‧‧」云云，證人於本院、警詢及
    偵查中三次接受訊問時，於本院證稱係丁○○於案發前幾日
    到伊住處約伊一同去做生意，於約定時已告知係因被告機車
    要借別人，因機車借人後沒交通工具，所以請伊去載被告，
    伊九十五年十月十五日下午四、五時許自南投出發至約定之
    臺中市○○路前，被告有打電話給伊，被告問伊在那裡，伊
    說在開車云云，於偵查中則係證稱被告丁○○打電話給伊，
    要伊到臺中前先打電話給被告，伊從南投開車到臺中前在半
    路伊打電話給被告，伊與被告約在太原路地下道上來統一便
    利商店門口云云，於警詢中則另證稱伊要找他一起去擺夜市
    （賣洗衣粉），結果他說他人在崇德三路，被告說要先將機
    車牽給別人，要伊等他一下，結果伊就去上開處所找他云云
    ，並未陳述有事先約定地點及事由。證人甲○○於本院、警
    詢及偵查中所證內容，就如何聯絡至臺中，如何約定地點，
    聯絡方式，何人撥打電話等情，前後供述均不相同，依證人
    甲○○之陳述內容整體觀察，上開證言前後不同之處，均非
    描述方式或紀錄方式不同產生之誤差。
  (2)而被告於本院審理時陳稱：「（何時、何地向乙○○借機車
    ？）九十五年十月十七日被查獲的前兩、三天晚上七、八點
    ，大概是十四日晚上，在乙○○家，他把機車借給我、交給
    我鑰匙。我在十五日借給鄭漢民」、「（是否第一次向他借
    機車？）是」、「（當時借機車的用途為何？）『我自己有
    車』，是要借來借給鄭漢民用的」、「（鄭漢民何時向你借
    機車？）九十五年十月十四日的前一天下午，他打公共電話
    給我的手機，說要借機車，但我的手機顯示沒有號碼」、「
    （你向乙○○借到機車後，有無立刻交給鄭漢民？）我隔天
    才約甲○○，再把機車交給鄭漢民」、「（當天從何處出發
    到崇德三街？）從太原路朋友住處」、「（為何約了好幾個
    地方？）太原路是朋友住處，不方便，崇德三街是乙○○的
    住處，我和乙○○比較熟，我順路要去找乙○○，所以約在
    那裡交車」、「（你後來是和甲○○走了，為何說是去找乙○○？）我說的是還車的那天」、「（你交機車給鄭漢民那
    天，為何要這樣約？）因為我順道要找乙○○，結果那天機
    車交給鄭漢民之後，我有找乙○○，我問樓下警衛，他打電
    話後說乙○○不在」、「（當時甲○○在等你？）如果乙○○在的話，我會和甲○○溝通」、「‧‧‧那天我打給甲○○，是用公共電話打的，因為那天我的電話怪怪的」、「（
    為何鄭漢民能很快找到崇德三路那棟大樓？）我在那裡等他
    很久，都吃了一個便當，又遶了一、兩圈才看到那臺機車」
    云云，被告於偵查中則陳稱：「（你把機車借給鄭漢民有誰
    可以證明？）甲○○。那天他要去臺中大賣場賣東西，要找
    我一起去賣，我就叫他過來臺中我住的地方找我，我們約在
    太原路接近地下道那邊見面，我請他開車跟著我，我要把機
    車借給鄭漢民，後來就到剛才我說的地點」、「（你如何跟
    甲○○聯絡？）他打我0000－000000號手機聯絡
    」、「（你為何將乙○○機車借給鄭漢民？）因為我機車借
    來後沒有用，剛好鄭漢民說要借，我就借給他」云云。被告
    所陳述與證人甲○○約會的原因、聯絡之方式亦與證人甲○○證述之內容顯有不同，況且被告既稱自己有車，並非無交
    通工具，僅係向乙○○借機車給鄭漢民，事先亦已取得機車
    ，並將機車騎乘至太原路處，臺中市○○路地○道出口處與
    查獲地點之臺中市○○○路一五○號前處有相當之距離，又
    豈需將交付機車之地點約定在崇德三路乙○○住處樓下？是
    被告所辯，顯與常情不符。是以，證人甲○○於警詢、偵查
    及本院審理時之證言，顯然係附和被告之詞而故意虛偽陳述
    ，不足採信，證人甲○○於九十五年十月十五日應無至臺中
    市○○路及崇德三路，亦無目擊被告將機車借予案外人鄭漢
    民之事實甚明。
  (3)又證人即本案查獲之員警戊○○、丙○○於本院審理時接受
    交互詰問時，證人戊○○結證稱：「（請描述當時查獲情形
    ？）當時看到被告駕車在崇德三路一五○號前逆向行駛，停
    在一輛機車旁邊，被告下車，我們在遠處有看到他靠近機車
    並聽到機車座墊蓋起來的聲音，我們要攔查他，他就駕車快
    速離開，當時我們是便衣開偵防車要攔查他。他應該是警覺
    性很高，看到有車靠近，他就逆向切出來，往北屯路三光巷
    方向行駛，到三光巷一號大樓的地下室被我們攔下他前，他
    還倒車擦撞我們的偵防車，他發現沒有退路就下車要逃，我
    們攔下他後問他為何逃離還闖紅燈，他說他要路邊停車撞到
    那臺機車，他要下車查看，我們問他為何有異常舉動，問他
    是否願意帶我們去機車那裡查看，他表示同意，就帶我們去
    那臺機車，我們發現座墊下面有兩支槍」、「（你們從遠處
    有無看到被告翻動機車坐墊？）我們的視線只有看到他的人
    靠近機車，沒有看到他直接翻動，但是有聽到聲音」、「（
    當時你聽到所謂機車坐墊蓋下的聲音，你確定是被告所為？
    ）當時已經是深夜，現場並沒有其他人，只有被告」、「（
    你有無看到被告下車靠近機車的經過？）有，他下車靠近機
    車的過程都有看到」、「（他下車、到你聽到聲響，有多久
    時間？）五、六分鐘，他都在機車旁邊，身體持續都有晃動
    」等語。證人丙○○亦結證稱：「（有無看到被告翻動機車
    的坐墊？）他的車子逆向斜插、沒有關燈，引擎也還發動，
    所以我們覺得有異樣，但因為他逆向斜插的角度，只看得到
    他的側面上半身，而且無法看到機車坐墊」、「（有無看到
    他的動作？）他動來動去，走來走去，看起來好像要撬開機
    車，大約有五分鐘，我們覺得有異樣」、「（你覺得被告有
    異樣，所謂異樣是何種情形？）因為很晚了，他車子沒有熄
    火、也沒有關燈，又在機車旁邊一下蹲下、一下站起，我們
    在旁邊觀察了一下，才剛過去，他就立刻跑掉」、「（後來
    如何打開機車坐墊？）那輛機車蠻舊的，被告沒有鑰匙，我
    們有搜過他的身體，沒有找到鑰匙，汽車裡面也沒有鑰匙，
    我們就拿被告身上隨便一隻鑰匙開了很久，才將座墊打開」
    、「（你們請被告打開機車座墊，被告有何反應？）他一直
    說車子跟他沒有關係，車子是他借來給別人的，跟他筆錄上
    講的一樣。我們問他既然車子借給別人，為何要過去看，他
    答不出來」、「（被告在那裡的五分鐘，都在機車旁邊？）
    是。當時他的汽車車門也沒有關」、「（為何會注意到他？
    ）因為我們剛好巡邏時看到他突然逆向，停在大樓樓下，沒
    有關燈，也沒有關車門」、「（你們聽到坐墊放下的聲音？
    ）是」、「（你們聽到座墊關起來的聲音之後多久靠近？）
    他將坐墊關起來，我們認為他已經要離開了，所以我們靠近
    ，因為他車子沒有熄火，動作比我們快，所以我們只好尾隨
    他後面，我們觀察他的距離大約一、二十公尺」等語。依證
    人戊○○、丙○○證述之內容觀之，雖證人戊○○、丙○○
    並未確實見聞被告有開啟機車置物箱之動作，然被告於本件
    查獲時間之深夜一時三十分許，在查獲地點之臺中市○○○
    路一五○號前突然逆向行駛，並停佇於車號ＲＨＦ－１７３
    號輕型機車前達五、六分鐘，且當時係深夜時段，證人戊○○、丙○○均陳述現場並無其他人、車在場，證人又聽見機
    車座墊關起來的聲音，被告就此雖辯稱：「（查獲當時，你
    要去哪裡？）要去找乙○○，乙○○住在崇德三路那棟大樓
    」、「（既然要去找乙○○，為何將汽車逆向停在那裡？）
    因為鄭漢明說隔天要還我機車，結果沒有牽過來，我看到有
    輛機車很眼熟，我要去看是不是那輛我向乙○○借的機車」
    、「（當時為何將車開到三光巷？）我要去找停車位」、「
    （你只是要看那輛車，為何待在那裡五、六分鐘？）我只是
    開車門，下去看看機車有無損傷，確定一下機車是不是那臺
    ，而且我沒有拿到鑰匙」、「（有無擦撞那輛機車？）沒有
    ，我只是要確認機車有無損傷，我有蹲下來檢查」、「（三
    光巷一號離崇德三路多遠？）兩公里」、「（你說要去找停
    車位，為何要開兩公里的車去找停車位？）三光巷一號是我
    朋友住處，那天我本來和乙○○約好，但我到崇德三路時，
    他打電話說他要出去，晚一點再約，所以我才去別的朋友那
    裡。我正在找停車位時，乙○○打電話來的，因為我怕去找
    朋友，乙○○會來不及，但我又和三光巷的朋友約好了，所
    以開的比較快」、「（乙○○電話幾號？）0000000000。他
    的電話一直改」、「（被警察查獲多久之前，他打電話給你
    ？）忘記了。應該是我找停車位時，他打給我的」、「當時
    伊在崇德二路和崇德三路之間徘徊找停車位。繞了一至二圈
    ，無意間撞見仿似乙○○的機車，伊遂停車檢視機車有無損
    壞」云云，然本案查獲當時係深夜，且依警卷所附現場照片
    觀之，機車停放位置旁亦停放汽車，視線並非良好，被告豈
    可能在行駛過程中在對向車道即一眼瞬間看見該機車，且迅
    速逆向行駛，並停車於該機車旁，又僅係檢視該車有無擦傷
    （該機車係八十九年十一月七日發照，有車籍資料作業詳細
    畫面查詢單附於警卷中可查，於查獲當時已係使用將近六年
    之機車，並非全新毫無損傷可能之機車），被告所辯已有可
    疑。被告復稱將所駕駛之汽車開往三光巷方向係尋找車位，
    於本院質問為何停車位需要開到二公里外尋找時又改稱伊本
    來和乙○○約好，但伊到崇德三路時，乙○○打電話說他要
    出去，晚一點再約，所以伊才去別的朋友那裡。伊正在找停
    車位時，乙○○打電話來的，因為伊怕去找朋友，乙○○會
    來不及，但伊又和三光巷的朋友約好了，所以開的比較快云
    云，顯然係臨訟杜撰之情節，否則被告既稱到崇德三路時已
    接獲乙○○更改約會之電話，為何會找停車位繞道發現機車
    ，又為何在三光巷遭查獲時，並未陳明係到三光巷之大樓找
    朋友。而證人戊○○、丙○○陳述被告於證人戊○○、丙○○靠近時即快速開車駛離，以當時夜深人靜之狀態，證人接
    近時被告應可立即發現，被告當場快速駛離，亦可證明被告
    已發現有人接近，則在被告並非當場遭查獲，於駛離後至三
    光巷大樓處，期間被告已有足夠之時間將機車鑰匙藏放或丟
    棄，是以，事後雖未能自被告身上扣獲機車鑰匙，尚不能證
    明被告當時並非在開啟機車置物箱。而警員於將被告自三光
    巷大樓處帶往機車停放處之崇德三路後，當場開啟機車置物
    箱，並扣獲如事實欄所示之槍械，可見被告扣案之改造手槍
    ，應確係被告所持有甚明。被告上開所辯，顯係事後卸責之
    詞，不足採信。
  (4)此外，並有照片五張附卷可稽，及改造手槍二枝（槍枝管制
    編號0000000000、0000000000號）、
    不具殺傷力之子彈十四顆扣案為憑。而上開扣案槍、彈經送
    請內政部警政署刑事警察局鑑驗結果，認為送鑑之改造手槍
    一支（槍枝管制編號0000000000號），扣案改造
    手槍二枝經鑑定結果：一枝認係由仿ＢＥＲＥＴＴＡ廠８４
    型半自動手槍製造之槍枝，換裝土造金屬槍管而成之改造手
    槍，機械性能良好，可擊發適用子彈，認具殺傷力；一枝認
    係由仿ＷＡＬＴＨＥＲ廠ＰＰＫ／Ｓ型半自動手槍製造之槍
    枝，換裝土造金屬槍管而成之改造手槍，機械性能良好，可
    擊發適用子彈，認具殺傷力，此有該局九十五年十一月十三
    日刑鑑字第０九五０一六一０六四號槍彈鑑定書一份在卷足
    參。本案事證已臻明確，被告犯行至堪認定。
三、核被告丁○○所為，係犯槍砲彈藥刀械管制條例第八條第四
    項之未經許可持有可發射子彈具有殺傷力之改造手槍罪。又
    被告前於八十五年間，因違反藥事法案件，經臺灣南投地方
    法院以八十五年度訴字第二九八號判處有期徒刑六月，經最
    高法院以八十六年度臺上字第四二四號駁回上訴確定；又因
    違反麻醉藥品管理條例等案件，經臺灣南投地方法院以八十
    六年度訴字第四○九號判處有期徒刑三年一月、五月，經臺
    灣高等法院臺中分院以八十五年度上訴字第一七六○號駁回
    上訴確定；復因違反麻醉藥品管理條例案件，經臺灣高等法
    院臺中分院以八十六年度上更一字第一八五號判處有期徒刑
    二年確定；於八十六年間，因違反槍砲彈藥刀械管制條例案
    件，經臺灣高等法院臺中分院以八十六年度上訴字第四九號
    判處有期徒刑一年六月確定，前開案件經定應執行刑為有期
    徒刑七年確定，於八十九年四月十八日假釋付保護管束，於
    九十二年三月十一日保護管束期滿，假釋未經撤銷而執行完
    畢，有臺灣高等法院被告全國前案紀錄表及臺灣臺中地方法
    院檢察署刑案資料查註紀錄表在卷可參，被告於前案執行完
    畢五年以內，故意再犯本件有期徒刑以上之罪，為累犯，應
    依刑法第四十七條第一項之規定，加重其刑。爰審酌被告持
    有改造手槍，雖無證據證明被告業已持之另犯他罪，惟已對
    於社會治安及人民安居樂業之期待造成重大威脅；且被告未
    能坦承犯行，犯後態度不佳，及被告犯罪目的、手段、智識
    程度等一切情狀，量處如主文所示之刑，併諭知罰金易服勞
    役之折算標準，以示懲儆。扣案之改造手槍二支（槍枝管制
    編號0000000000號、0000000000號）
    ，係槍砲彈藥刀械管制條例第四條第一項第一款所稱之槍砲
    ，依同條例第五條之規定，非經中央主管機關許可不得製造
    、販賣、運輸、持有及轉讓，係違禁物，應依修正後刑法第
    三十八條第一項第一款規定，不問屬於被告與否，宣告沒收
    。
據上論斷，應依刑事訴訟法第二百九十九條第一項前段，槍砲彈
藥刀械管制條例第八條第四項，刑法第十一條前段、第四十七條
第一項、第四十二條第三項前段、第三十八條第一項第一款，判
決如主文。
本案經檢察官張桂芳到庭執行職務。
中　　華　　民　　國　　96　　年　　11　　月　　22　　日
                刑事第七庭  審判長法　官　陳如玲
                                  法　官  郭德進
                                  法　官  張清洲
以上正本證明與原本無異。
如不服本判決，應於送達後十日內向本院提出上訴狀（須附繕本
），上訴於臺灣高等法院臺中分院。
                                  書記官　沈筱玲
中　　華　　民　　國　　96　　年　　11　　月　　22　　日
附錄論罪科刑法條
槍砲彈藥刀械管制條例第八條：
未經許可，製造、販賣或運輸鋼筆槍、瓦斯槍、麻醉槍、獵槍、
空氣槍或第四條第一項第一款所定其他可發射金屬或子彈具有殺
傷力之各式槍砲者，處無期徒刑或五年以上有期徒刑，併科新臺
幣一千萬元以下罰金。
未經許可，轉讓、出租或出借前項所列槍枝者，處五年以上有期
徒刑，併科新臺幣一千萬元以下罰金。
意圖供自己或他人犯罪之用，而犯前二項之罪者，處無期徒刑或
七年以上有期徒刑，併科新臺幣一千萬元以下罰金。
未經許可，持有、寄藏或意圖販賣而陳列第一項所列槍枝者，處
三年以上十年以下有期徒刑，併科新臺幣七百萬元以下罰金。
第一項至第三項之未遂犯罰之。
